# 关于定期存款、应收利息和持有至到期投资（陈版主我又来找你了）

提问人：dreamerealist 时间：2014-01-23 23:56:15
我每次提问题前都会搜索一遍的。
我见过的案例中，定期存款都列示为银行存款，未到期利息都列示为应收利息。
（ 1 ）但是，从持有至到期投资来看，定期存款应该通常是符合其定义的，所以，从会计准则的条款来看，有无足够的依据表明，定期存款应该列示为银行存款？
（ 2 ）其实更有争议的应该是未到期利息，对于持有至到期投资、可供出售金融资产等，未到期的应收利息或收益应该作为摊余成本的一部分，只有已到收款期的应收利息才真正计入“应收利息”科目。类比来看，对于定期存款，未到期利息计入应收利息是否显得不恰当。另外，会计准则附录中“应收利息”科目的核算内容，也明文说明了其核算的是“已到付息期但尚未领取的利息”。但如果定期存款利息不计入应收利息，又能计入哪里呢？
（ 3 ）此外，非金融企业的“贷款和应收款项”和“可供出售金融资产”项目下的未到付息期的应收利息，是否应该计入“贷款和应收款项”和“可供出售金融资产”本身，即调整“贷款和应收款项”和“可供出售金融资产”的价值。

回答人：chenyiwei
1 、证监会公告[2010]37号指出：“持有至到期投资是指到期日固定、回收金额固定或可确定，且企业有明确意图和能力持有至到期的非衍生金融资产，同时应有活跃的市场，可以取得其市场价格。”由于定期存款无活跃市场，所以不符合认定为“持有至到期投资”的条件，而只能是“贷款和应收款项”类别的金融资产。
2 、未到期利息的列报，要看是到期时一次还本付息还是定期支付利息。如果是到期时一次还本付息，则未到期的应收利息或收益应该作为摊余成本的一部分；如果是定期支付利息，则为了区分应收利息的流动／非流动性质，建议在“应收利息”科目单独核算，但附注中应注意说明是否已到付息期。
3 、如上所述，要注意区分利息的流动／非流动性质。不一定计入“贷款和应收款项”和“可供出售金融资产”本身。

提问人：hcl1986 时间：2015-12-11 15:05:47
陈版，会计准则及讲解条文中有明确规定说需要有活跃市场呢？

回答人：chenyiwei
也可以推导出来：贷款和应收款项是没有活跃市场的。CAS 22第十一条（三）规定贷款和应收款项不应当划分为持有至到期投资。